臺灣板橋地方法院刑事判決　　　　　　　93年度訴字第2124號
公　訴　人　臺灣板橋地方法院檢察署檢察官
被　　　告　乙○○
選任辯護人　解家源律師
上列被告因違反槍砲彈藥刀械管制條例案件，經檢察官提起公訴
（93年度偵字第15561 號），本院判決如下：
    主  文
乙○○未經許可，寄藏手槍，累犯，處有期徒刑伍年捌月，併科
罰金新臺幣陸萬元，罰金如易服勞役，以銀元參佰元即新臺幣玖
佰元折算壹日。
扣案之奧地利GLOCK廠製19型口徑9mm制式半自動手槍壹枝（槍枝
管制編號：0000000000號）沒收。
    事  實
一、乙○○前曾因違反麻醉藥品管理條例等案件，經臺灣高等法
    院於民國（下同）87年8 月4 日以87年度上訴字第2222號判
    決，判處應執行有期徒刑5 年8 月確定，嗣入監執行至91年
    3 月15日縮短刑期假釋出監，於93年6 月22日縮刑期滿未經
    撤銷假釋，而視為執行完畢。詎乙○○猶不知悛悔，明知可
    發射子彈具有殺傷力之制式手槍及子彈，分別係屬槍砲彈藥
    刀械管制條例第4 條第1 項第1 款及第2 款所列之管制物品
    ，非經中央主管機關之許可，均不得無故寄藏、持有，竟基
    於寄藏、持有制式手槍及子彈之犯意，於93年2 月間某日，
    在臺北縣中和市○○街（起訴書誤載為中興路）161 巷1 弄
    10號，受友人林義遠（已歿）之委託，代為保管所交付之可
    發射子彈具有殺傷力之奧地利GLOCK廠製19型口徑9mm制式半
    自動手槍1 枝（槍枝管制編號：0000000000號）、口徑9mm
    制式子彈3 顆（其中1 顆已擊發，2 顆嗣皆於鑑定時經試射
    ），並將之藏放在其位於臺北縣中和市○○路24巷3 號住處
    。嗣乙○○於93年9 月27日晚上11時許，先行撥打電話予臺
    北縣政府警察局中和分局員警，告知該制式槍枝及子彈藏匿
    於臺北縣中和市公所右方大樹下，經警前往該處起獲該制式
    手槍1 支、制式子彈2 顆、已擊發彈殼1 顆、彈頭1 顆。乙
    ○○並於93年9 月30日上午10時15分許，主動至臺北縣政府
    警察局中和分局投案。
二、案經臺北縣政府警察局中和分局報請臺灣板橋地方法院檢察
    署檢察官偵查起訴。嗣乙○○逃匿，經本院通緝到案。
    理  由
一、上揭事實，業據被告乙○○於本院準備程序中與審理時均供
    承不諱，並有前開制式手槍1 支、制式子彈2 顆、已擊發彈
    殼1 顆、彈頭1 顆等物扣案可佐，且有警方起獲扣案槍、彈
    之現場照片7 幀（均為影本，附於臺灣板橋地方法院93年度
    偵字第15561 號偵查卷宗第30至33頁）可稽；又上開槍、彈
    經送內政部警政署刑事警察局鑑驗，鑑驗結果為：（一）送
    鑑手槍1 支（槍枝管制編號：0000000000號），認係奧地利
    GLOCK 廠製19型口徑9mm 制式半自動手槍，機械性能良好，
    可擊發同口徑制式子彈，認具殺傷力；（二）送鑑子彈2 顆
    （試射2 顆），認均係口徑9mm 制式子彈，認均具殺傷力；
    （三）送鑑彈頭1 顆，認均已擊發經撞擊變形之口徑9mm 制
    式銅包衣彈頭；（四）送鑑彈殼1 顆，認係已擊發之口徑
    9mm （9 ×19mm）制式彈殼；有該局93年10月12日刑鑑字第
    09302004 31 號槍彈鑑定書1 件在卷足憑（附於同上偵查卷
    宗第69至76頁），足認被告之自白確與事實相符。本案事證
    明確，被告犯行堪以認定，應予依法論科。
二、按被告行為後，槍砲彈藥刀械管制條例業經修正，並於94年
    1 月26日經總統公布，而於94年1 月28日生效，惟槍砲彈藥
    刀械管制條例第7 條及第12條均未修正，是無庸比較新舊法
    ，合先敘明。核被告乙○○所為，係犯槍砲彈藥刀械管制條
    例第7 條第4項 之未經許可寄藏手槍罪，及同條例第12條第
    4 項之未經許可寄藏子彈罪。其保管制式手槍及子彈所為之
    持有行為，係寄藏之當然結果，不另論以持有槍、彈罪。被
    告同時同地寄藏制式手槍及子彈之行為，乃一行為觸犯數罪
    名，為想像競合犯，依刑法第55條規定，應從一重之未經許
    可寄藏手槍罪處斷。另按犯槍砲彈藥刀械管制條例之罪自首
    ，並報繳其持有之全部槍砲、彈藥、刀械者，減輕或免除其
    刑，該條例第18條第1 項前段固定有明文。惟所謂自首，依
    刑法第62條前段所定，係指行為人於其犯罪未被發覺之前，
    即向有偵查犯罪權之機關或人員告知其犯罪，且自願接受法
    院之裁判者而言。是自首之要件，除須行為人告知之內容為
    自己所犯之罪外，其告知之時機尚須在有偵查犯罪權之機關
    或人員發覺犯罪之前，且行為人於告知後必須自動接受法院
    裁判，始足當之。行為人雖有自願接受法院裁判之意思表示
    ，但事後拒不到案，或逃逸無蹤，則該行為人顯無悔罪投誠
    之意，與自首之本旨不符，不能成立自首（此有最高法院93
    年度台上字第550 ?鳩P 決意旨參照）。經查，被告於本院
    準備程序中迭經傳喚，除於2 次準備程序到庭外，此後均未
    到案，經本院傳喚、拘提無著，於94年4 月29日以94年板院
    通刑晨科緝字第293 號發布通緝後，迄至同年5 月11日始緝
    獲歸案乙情，有本院送達證書、拘提報告書、通緝書等各在
    卷可參（均附於本院卷宗內）。被告當時既已知悉其有案繫
    屬於本院待審，衡情應知本院將通知其到庭審訊，縱未與家
    人同住，倘確有接受法院裁判之意思，理應向家人探詢有無
    收受本院傳票，或主動向本院陳報送達處所，豈會放任不理
    ？是其有逃避法院裁判之情形，故與刑法第62條前段所定之
    自首要件未合，應無槍砲彈藥刀械管制條例第18條第1 項前
    段寬減其刑規定之適用餘地。再查，被告前有如事實欄所示
    之論罪科刑執行情形，有臺灣高等法院被告前案紀錄表1 件
    在卷可按（附於本院卷宗內），其於有期徒刑之執行完畢後
    ，5 年內再犯本件有期徒刑以上之罪，為累犯，應依刑法第
    47條規定加重其刑。爰審酌被告漠視法令，任意為他人藏匿
    可發射子彈具有殺傷力之制式手槍及子彈，增加檢警查緝槍
    、彈之困難，對於社會造成危害甚鉅，再衡其素行（有前揭
    臺灣高等法院被告前案紀錄表可參）、智識程度、犯罪之動
    機、目的、手段，及犯後坦承犯行等一切情狀，量處如主文
    所示之刑，並就罰金刑部分諭知其易服勞役之折算標準，以
    示懲儆。
三、扣案之奧地利GLOCK 廠製19型口徑9mm 制式半自動手槍1 枝
    （槍枝管制編號：0000000000號），具有殺傷力，屬違禁物
    ，應依刑法第38條第1 項第1 款之規定宣告沒收之。至扣案
    之制式子彈2 顆及彈殼1 顆，前者皆於鑑定時經試射，後者
    經鑑驗認係已擊發之制式彈殼，均不再具有子彈之功能，及
    與扣案之彈頭1 顆，皆非違禁物，自均不於此為沒收之宣告
    。
四、另臺灣板橋地方法院檢察署93年度偵字第19588 號及94年度
    偵字第60號併案意旨書，二者之併案事實均係就被告乙○○
    涉嫌於93年9 月25日，駕車行經臺北縣中和市○○路與南山
    路路口時，因險遭甲○○駕車撞擊，為此心生不滿，遂返回
    其位於臺北縣中和市○○路24巷3 號之住處，取出前開制式
    槍枝及子彈，欲尋找甲○○理論，嗣被告於臺北縣中和市○
    ○路之永和豆漿店前尋獲甲○○，竟持前開制式槍枝朝甲○
    ○之大腿射擊，致甲○○受有左膝髕股開放性骨折、右膝韌
    帶斷裂併深部撕裂傷等傷害，因認被告涉犯刑法第277 條第
    1 項之傷害罪嫌，與本案寄藏手槍、子彈論罪科刑部分，有
    牽連犯之裁判上一罪關係。惟查，本件被告受託寄藏制式手
    槍及子彈在先，係嗣後不滿險遭甲○○駕車撞擊，始另行起
    意，返回住處拿取前開制式手槍及子彈傷害甲○○，故2 者
    犯意各別、罪名不同，應為數罪關係。職此，此部分併案事
    實，與本案寄藏槍、彈之犯罪事實間，尚無牽連犯裁判上一
    罪審判不可分原則之適用，本院要難遽以審酌，是均應退回
    檢察官另為處理，併予敘明。
據上論斷，應依刑事訴訟法第299 條第1 項前段，槍砲彈藥刀械
管制條例第7 條第4 項、第12條第4 項，刑法第11條前段、第55
條、第47條、第42條第2 項、第38條第1 項第1 款，罰金罰鍰提
高標準條例第2 條，現行法規所定貨幣單位折算新臺幣條例第2
條，判決如主文。
本案經檢察官孫治平到庭執行職務。
中　　華　　民　　國　　94　　年　 　7　　月　　15　　日
            刑事第十五庭  審判長法　官　高  玉  舜
                                法　官　吳  幸  娥
                                法　官　陳  靜  茹
以上正本證明與原本無異
如不服本判決應於送達後10日內向本院提出上訴狀
                                書記官　廖  美  紅
中　　華　　民　　國　　94　　年　 　7　　月　　15　　日
附錄本案論罪科刑法條全文：
槍砲彈藥刀械管制條例第7 條
未經許可，製造、販賣或運輸火砲、肩射武器、機關槍、衝鋒槍
、卡柄槍、自動步槍、普通步槍、馬槍、手槍或各類砲彈、炸彈
、爆裂物者，處死刑、無期徒刑或7 年以上有期徒刑；處徒刑者
，併科新臺幣3 千萬元以下罰金。
未經許可，轉讓、出租或出借前項所列槍砲、彈藥者，處無期徒
刑或5 年以上有期徒刑，併科新臺幣1 千萬元以下罰金。
意圖供自己或他人犯罪之用，而犯前2項之罪者，處死刑或無期
徒刑；處徒刑者，併科新臺幣5 千萬元以下罰金。
未經許可，持有、寄藏或意圖販賣而陳列第1項所列槍砲、彈藥
者，處5 年以上有期徒刑，併科新臺幣1 千萬元以下罰金。
第1 項至第3 項之未遂犯罰之。
槍砲彈藥刀械管制條例第12條
未經許可，製造、販賣或運輸子彈者，處1 年以上7 年以下有期
徒刑，併科新臺幣5 百萬元以下罰金。
未經許可，轉讓、出租或出借子彈者，處6 月以上5 年以下有期
徒刑，併科新臺幣3 百萬元以下罰金。
意圖供自己或他人犯罪之用，而犯前2 項之罪者，處3 年以上10
年以下有期徒刑，併科新臺幣7 百萬元以下罰金。
未經許可，持有、寄藏或意圖販賣而陳列子彈者，處5 年以下有
期徒刑，併科新臺幣3 百萬元以下罰金。
第1 項至第3 項之未遂犯罰之。
